【裁判字號】    89,易,427
【裁判日期】    890525
【裁判案由】    竊盜等
【裁判全文】
台灣苗栗地方法院刑事判決                          八十九年度易字第四二七號
    公  訴  人  臺灣苗栗地方法院檢察署檢察官
    被      告  丙○○
                 丁○○
    右 一 人
    選任辯護人  魏早炳
                陳恩民
                魏翠亭
右列被告等因竊盜等案件，經檢察官提起公訴（八十九年度偵字第一三四二號、第一
六五八號），本院判決如左：
    主  文
丙○○連續竊盜，處有期徒刑伍月。
丁○○無罪。
    事  實
一、丙○○前因竊盜案件，經台灣新竹地方法院判處有期徒刑一年七月確定，指揮書
    執行完畢日期八十三年七月三十一日，於八十三年七月二十七日刑期期滿（非累
    犯），詎猶不知悔改，竟意圖為自己不法之所有，基於竊盜之概括犯意，先於八
    十九年三月二十四日下午七時，騎自行車前往苗栗市○○里○○路七五號伍泰
    自行車行，陳稱要出售自行車，乘該車行員工即被害人余輔仁不注意之際，竊取
    被害人余輔仁所有摩拖羅拉牌V2088型行動電話一支，旋即將該竊得行動電話，
    攜帶至苗栗市○○街二一號丁○○經營之信一通訊公司，以新台幣（下同）二千
    五百元代價出售於不知情之丁○○，被害人余輔仁經該車行老闆提示出外追丙○○，在苗栗市○○路○○街口，發現丙○○，丙○○以奔跑方式，帶被害人余輔
    仁至前開信一通訊公司，要求還錢給老闆將該電話返還被害人余輔仁，丁○○此
    時仍無法卻確知悉該電話係丙○○所竊，故以三千五百元轉售他人。丙○○將前
    開出售贓物現金一千五百元丟棄於維祥街田中，一千元返還於被害人余輔仁。丙○○仍承上開不法所有之犯意，於八十九年四月二十五日十時三十分，見苗栗市
    ○○路一三五七號甲○○住處，未上鎖，無故侵入上開住處（侵入住宅部分未據
    告訴），竊取甲○○所有NOKIA牌3810型行斷電話一具，復於同日十二時許，在
    苗栗市勝利里土地公廟前，向被害人乙○○陳稱有行動電話出售，乙○○表明不
    願購買後，丙○○竟騎自行車竊取被害人乙○○置放於所有車牌號碼LY-3861 號
    自小貨車上價值五千元行摩拖羅拉牌D57B3B79號行動電話一支，得手後，旋被被
    害人乙○○發現，追至苗栗市勝利里勝利十三之五號前，在丙○○身上起出上開
    所竊取行動電話二支。
二、案經苗栗縣警察局苗栗分局報請臺灣苗栗地方法院檢察署檢察官偵查起訴。
    理  由
壹、被告丙○○部分：
一、被告丙○○對於右揭時間、地點，連續竊取被害人等之行動電話之事實，坦承不
    諱，並與被害人余輔仁、甲○○及乙○○於警訊中指述失竊之情節相符，且有如
    贓物認領保管單三紙附卷可稽，足認被告之自白確與事實相符。事證明確，被告
    犯行洵堪認定，應予依法論科。
二、核被告所為，係犯刑法第三百二十條第一項之普通竊盜罪。又被告前後三次竊盜
    犯行，時間緊接，犯罪構成要件相同，顯係基於概括犯意反覆為之，為連續犯，
    應依刑法第五十六條之規定論以一罪，並加重其刑。爰審酌被告前有竊盜前科，
    此有台灣高等法院檢察署刑案紀錄簡覆表一紙在卷可按，復連續觸犯竊盜罪之素
    行、犯罪之目的在於出售贓物取得款項、竊盜之手段、竊盜之次數及犯罪後坦承
    犯行之良好態度等一切情狀，量處如主文所示之刑，以示懲儆。
貳、被告丁○○部分；
一、聲請意旨略以：被告丁○○在苗栗市○○街二一號經營信一通訊公司，於八十九
    年三月二十四日下午七時許，明知丙○○所出售之摩拖羅拉牌V2088型行動電話
    一支，係丙○○剛竊得，仍以二千五百元代價購買之，在丙○○要求還錢，將該
    電話返還被害人余輔仁，丁○○仍以三千五百元轉售他人，因認被告涉有刑法第
    三百四十九條第二項之故買贓物罪嫌云云。
二、按犯罪事實應依證據認定之，無證據不得推定其犯罪事實，刑事訴訟法第一百五
    十四條定有明文。次按事實之認定，應憑證據，如未能發現相當證據，或證據不
    足以證明，自不能以推測或擬制之方法，以為裁判基礎；又認定不利於被告之事
    實，須依積極證據，苟積極證據不足為不利於被告事實之認定時，即應為有利於
    被告之認定，更不必有何有利之證據（最高法院四十年度臺上字第八六號、三十
    年上字第八一六號判例參照）。次按刑法第三百四十九條第二項之故買贓物罪，
    須行為人知其物為贓物而加以買受，始足當之，亦即行為人於買受贓物時，必須
    明知其所買受之物，為他人犯財產罪所得之物，始負本罪之刑責。
三、公訴人認被告丁○○有故買贓物犯行，無非係以被告丙○○出售前開摩拖羅拉行
   動電話時，係連同被害人余輔仁原申請使用門號之IC晶片一併出售，且於購買時
    曾試打使用，被告丁○○亦未要求被告丙○○辦理門號過戶程序，且被告丙○○
    與被害人余輔仁前往索取該電話之時，被告丁○○拒不返還反而促請購買知不知
    情第三人迅速離去，認被告於購買時即明知該行動電話為贓物等情，經查卷內並
    無被告丁○○連同出售前開被害人余輔仁所有被竊行動電話及IC晶片之證據，而
    被告丙○○於偵查中陳稱：晶片在手機中，我沒取下，丁○○知道手機有晶片，
    當場他有試打等語（見偵查卷第三十九頁背面），於本院八十九年五月十八日審
    理中陳稱：出售時沒有告訴丁○○是偷的，也沒有連同晶片出售等情，是本案之
    證據只有同案被告丙○○之前後不一之指述，反而被告丙○○於屢次警訊中及偵
    審時陳稱：我告訴他（指被告丁○○）是我的手機，並未告訴他是偷來的等語（
    見第一三四二號偵查卷第二十頁背面、第三十九頁及本院八十九年五月十一日筆
    錄），及被告丁○○於屢次偵審中均否認連同行動電話及IC晶片一起購買，是尚
    難據同案被告前後不一之指述即推斷被告有何贓物之認識，況被告丙○○於偵查
    中陳稱：出售前開行動電話所得二千五百元，其中一千五百元丟棄在維詳街田中
    等語，是被告答辯：因丙○○沒錢還我，為維護客人利益才叫他走，且當天失主
    也沒錢，怎能還手機等情，有合理之可能性，是被告所辯不知所購行動電話為贓
    物等語，應堪採信。揆諸前揭判例意旨及說明，被告對其所購之行動電話既無贓
    物之認識，尚難遽以故買贓物罪相繩，此外復查無其他積極證據足資認定被告有
    故買贓物之犯行，自不能證明其犯罪，應為無罪判決之諭知。
據上論斷，應依刑事訴訟法第二百九十九條第一項前段、第三百零一條第一項，刑法
第五十六條、第三百二十條第一項，罰金罰緩提高標準條例第一條前段，判決如主文
。
本案經檢察官蔡宗熙到庭執行職務
中    華    民     國     八十九    年      五      月     二十五       日
                                  臺灣苗栗地方法院刑事庭
                                      法  官  張  珈  禎
右正本證明與原本無異。
如不服本判決，應於判決送達後十日內向本院提出上訴狀（應附繕本），上訴於臺灣
高等法院臺中分院。
                                      書記官  楊  慧  萍
中      華      民      國      八十九      年    五    月 二十五    日
附錄論罪科刑法條
刑法第三百二十條第一項
意圖為自己或第三人不法之所有，而竊取他人之動產者，為竊盜罪，處五年以下有期
徒刑、拘役或五百元以下罰金。
-----------------------------------------------------------------------------
---
【第 16/26 筆】  第 1 筆  前 1 筆  後 1 筆
 【司法院首頁】 【法學資料全文檢索】 【主文公告查詢服務】
-----------------------------------------------------------------------------
---
據上論斷，應依刑事訴訟法第二百九十九條第一項前段，刑法第五十六條、第三百二
十條第一項，判決如主文。
本案經檢察官蔡忠熙到庭執行職務。
中      華      民      國    八十九    年    五    月    二十五    日
                              臺灣苗栗地方法院刑事庭
                                  法  官  張珈禎
如不服本判決，應於送達後十日內向本院提出上訴狀 。
附錄論罪科刑法條
刑法第三百二十條第一項


司法院資訊處製作；財團法人民間司法改革基金會備份。
